臺灣高雄地方法院刑事判決　　　　　　　　　　　　九十一年度交易字第二二七號
　　公　訴　人　臺灣高雄地方法院檢察署檢察官
　　被　　　告　甲○○
右被告因過失傷害案件，經檢察官提起公訴（九十一年度偵續字第一號），本院判決
如左：
    主  文
甲○○因過失傷害人，處拘役拾日，如易科罰金，以佰元折算壹日。
    事  實
一、甲○○考領有普通小型車駕駛執照，於民國八十九年七月十一日十四時三十分許
    ，駕駛車牌號碼Ｅ八─一０八一號自用小客車，沿高雄縣岡山鎮○○○路○路寬
    四公尺）由北往南方向行駛，途經該路與華園二路無號誌交岔路口（丁字路口）
    ，本應減速慢行，作隨時停車之準備，並應注意車前狀況，隨時採取必要之安全
    措施，以防範危險之發生，且依當時情形，又無不能注意之情事，於通過前開交
    岔路口前，因前開交岔路口對向靠近華園一路處停放有小貨車一部，佔據部分道
    路，竟疏未注意車前狀況及減速慢行，將其所駕駛之小客車往右側行駛，致先撞
及騎腳踏車沿華園二路（路寬四．一公尺）逆向由西往東方向欲左轉華園一路之
    丙○○（受傷部分未據告訴），後又將其小客車往左偏，致與隨後到達之原尾隨
    在丙○○右後側騎腳踏車之丁○○發生擦撞，丁○○人車倒地，因此受有腦震盪
    合併頭痛、頭暈等傷害。
二、案經丁○○訴由高雄縣警察局岡山分局報告臺灣高雄地方法院檢察署檢察官偵查
    起訴。
    理  由
一、訊據被告甲○○固坦承於前揭時、地，駕駛車牌號碼Ｅ八─一０八一號自用小客
    車，在高雄縣岡山鎮○○○路、二路交岔路口發生本件車禍，告訴人丁○○並因
    此受有腦震盪合併頭痛、頭暈等傷害，惟矢口否認有過失傷害犯行，辯稱：「伊
    有注意車前狀況，而且減速慢行，是在伊小客車停下來後，丁○○才撞到伊。發
    生車禍時，伊還沒有通過路旁的小貨車，並沒有把小客車往右邊靠」云云。惟查
    ：
  (一)、右揭事實，業據告訴人指述綦詳，並提出李明達醫院等醫院診斷證明書三紙為
      證。
  (二)、本件現場於案發後已被移動，致高雄縣警察局道路交通事故調查報告表中未能
      顯示本件事故之撞擊地點及現場小貨車放置位置，惟由被告所提證人乙○○於
      九十一年五月二十日本院審理時證稱：「車禍當時，那輛小貨車停的位置更靠
      近相片（即九十年度偵續字第二０九號卷第十九頁相片）左邊，車身應該和轉
      彎處的房子平行」等語，及告訴人所提證人丙○○於九十一年七月八日本院審
      理時證稱：「當時伊的腳踏車在第一張照片（即九十年度偵續字第二０九號卷
      第十九頁相片）屋子的水溝蓋左邊那邊，丁○○的腳踏車在第一張照片房子水
      溝蓋的右邊」等語，顯見本件車禍撞擊點係在華園一路、華園二路交岔路口之
      北側，而小貨車停放地點則在尚未進入華園一路、二路交岔路口之華園一路北
      側；是被告甲○○所稱車禍當時尚未通過停放在路邊之小貨車之供述，自屬不
      可信。
  (三)、依證人乙○○同前日期所證：「當天行進到那個路口，已經通過停在路邊的小
      貨車，丁○○與另一個小朋友人從右邊突然衝出來，甲○○往左邊閃，前面那
      個小朋友有閃過，甲○○方向盤往左邊打，丁○○從小客車右前輪撞上來，彈
      到擋風玻璃。丁○○與第一個小朋友差距約二秒，撞到的時候，甲○○的車已
      經停下來」等語，對照證人丙○○於同前日期所證：「當天伊與丁○○各騎一
      輛腳踏車，要左轉的時候，車子從巷子出來，撞到伊的腳，伊有摔倒，車子撞
      到伊時並沒有停下來，是撞到丁○○時才停車的，丁○○也有摔倒」等語，其
      二人就被告與告訴人發生本件車禍時，小客車是否屬靜止狀態，有不同證述，
      然由證人乙○○前開所證告訴人與證人丙○○前後相距僅約二秒，被告在如此
      短之時間是否能將小客車煞停，自屬有疑，是應認證人丙○○前開證述始為可
      信。再對照前開停放小貨車之地點，顯見被告係為閃避小貨車乃將其所駕駛之
      小客車往右側行駛，復未注意車前狀況、減速慢行，致先撞及證人丙○○，後
      又往左偏，再與告訴人發生擦撞，自屬有所疏失。
二、按汽車行駛時，駕駛人應注意車前狀況，並隨時採取必要之安全措施；又汽車駕
    駛行經無號誌交岔路口時，應減速慢行，作隨時停車之準備；道路交通安全規則
    第九十四條第三項、第九十三條第一項第四款分別定有明文。此為汽車駕駛人之
    被告所應注意且能注意之義務，被告既考領有普通小型車駕駛執照，就此自應知
    之甚詳，惟其無不能注意之情事，竟疏未注意車前狀況，隨時採取必要之安全措
    施，並減速慢行，作隨時停車之準備，以防範危險之發生，以致發生本件交通事
    故，其駕駛行為有過失至為明顯。又告訴人因本件交通事故受有腦震盪合併頭痛
    、頭暈等傷害，已如前述，告訴人所受之傷害既因被告之過失行為所致，二者間
    即有相當之因果關係。從而本件事證已明，被告犯行洵堪認定。
三、核被告所為，係犯刑法第二百八十四條第一項前段之過失傷害罪。爰審酌被告因
    一時疏於注意而肇事，造成告訴人身體及精神受有損害，且尚未與告訴人達成民
    事和解，惟前未曾受有期徒刑以上刑之宣告，此有臺灣高等法院被告全國前案紀
    錄表及臺灣高雄地方法院檢察署刑案資料查註紀錄表各一紙附卷可稽，素行尚稱
    良好，及告訴人所受傷害等一切情狀，量處如主文所示之刑，並諭知易科罰金之
    折算標準。又被告犯罪後，刑法第四十一條雖於九十年一月十日修正公布，惟被
    告所犯之罪，於該法條修正前，如受六月以下有期徒刑或拘役之宣告，依修正前
    刑法第四十一條規定，亦應並諭知易科罰金之折算標準，顯無新舊法比較、從新
    從輕之問題，自無刑法第二條第一項之適用，附此說明。
據上論斷，應依刑事訴訟法第二百九十九條第一項前段，刑法第二百八十四條第一項
前段、第四十一條第一項，罰金罰鍰提高標準條例第一條前段、第二條，判決如主文
。
中      華      民      國    九十一  年      七      月    二十二    日
                                  臺灣高雄地方法院刑事交通法庭
                                      法  官  曾  逸  誠
右正本證明與原本無異。
如不服本判決，應於判決送達後十日內，向本院提出上訴狀。
                                      書記官  張  金  蘭
中    華    民    國      九十一      年      七      月      二十九    日
附錄論罪科刑法條：
刑法第二百八十四條第一項前段：
因過失傷害人者，處六月以下有期徒刑、拘役或五百元以下罰金。致重傷者，處一年
以下有期徒刑、拘役或五百元以下罰金。
